最高法院刑事判決　　　　　　九十四年度台上字第四八九六號
　　上　訴　人　甲○○
　　　　　　　　　　　　號
　　選任辯護人　柯士斌律師
　　　　　　　　黃豪志律師
上列上訴人因違反槍砲彈藥刀械管制條例案件，不服台灣高等法
院中華民國九十一年十一月十三日第二審判決（九十一年度上訴
字第二六七一號，起訴案號：台灣基隆地方法院檢察署九十一年
度偵字第五七二號），提起上訴，本院判決如下：
　　主　文
上訴駁回。
　　理　由
按刑事訴訟法第三百七十七條規定，上訴於第三審法院，非以判
決違背法令為理由，不得為之。是提起第三審上訴，應以原判決
違背法令為理由，係屬法定要件。如果上訴理由狀並未依據卷內
訴訟資料，具體指摘原判決不適用何種法則或如何適用不當，或
所指摘原判決違法情事，顯與法律規定得為第三審上訴理由之違
法情形，不相適合時，均應認其上訴為違背法律上之程式，予以
駁回。本件原判決認定上訴人甲○○未經許可，於不詳時間持有
具有殺傷力之德製零點三八吋改造金屬模型槍一支及制式子彈二
發，連同一發不具殺傷力之子彈裝在黑色皮包內，藏放在基隆市
○○路三十六巷水溝邊。迨民國九十一年二月三日，警方查獲林
立會（綽號「阿寶」）施用毒品，進而獲悉上訴人持有槍、彈。
林立會即配合警方以行動電話向上訴人佯稱調用槍枝，上訴人應
允後，依約於翌（四）日凌晨四時許，駕駛計程車停放在基隆市
○○路三十六巷口之路旁，下車至巷內取出裝有上開槍、彈之黑
色皮包，將之放置於其計程車旁騎樓之某車輛底下，經警當場查
獲等情。爰撤銷第一審之判決，改判論處上訴人（九十四年一月
二十六日修正公布前槍砲彈藥刀械管制條例第十條第四項）未經
許可，持有改造模型槍罪刑，已綜合全部卷證資料，敘明所憑之
證據及認定之理由；而以上訴人否認犯罪所持之辯解為不足採，
予以指駁綦詳。所為論敘，俱有卷存之證據資料可資覆按，從形
式上觀察，並無判決違背法令之情形存在。復查原判決採納證人
林立會、警員彭維君及戴守和所為不利於上訴人之陳述，為認定
事實所憑證據之一，已詳敘其斟酌取捨而得心證之理由。至證人
戴守和於第一審法院證稱：「……看到被告下車回到住處，手上
就拿著黑色的手提包走下來，到了路邊就看到被告將手提包藏到
別人的自小客車下方……」等語，與證人彭維和所稱：「……就
看到被告開了計程車過來，將車子停好，就到巷子內的水溝取出
一個手提包東西走出巷口……」等語（見第一審卷第三十三頁、
第七十四頁），雖不盡相同（上訴人居住於基隆市○○路三十六
巷二十八號，上開槍、彈係藏置於同巷內之水溝邊），但就上訴
人取出上開槍、彈後，將之放置於巷口路旁騎樓某車輛底下之基
本事實，所為陳述則屬一致，原判決採其無礙於真實性部分，資
為事實之認定，於法無違。又警方查緝時，係由彭維君及戴守和
埋伏在基隆市○○路三十六巷口騎樓鐵門後，林立會則與另一名
警員在車內以行動電話與彭維君、戴守和聯絡、指認等情，判決
內已加說明（見原判決第四面第二行至第十二行）；彭維君、戴
守和之此部分證言，亦無矛盾之處。而搜索扣押筆錄，以記載刑
事訴訟法第四十二條所列各款之事項即足，對於查獲扣押物之過
程等細節，並無逐一描述記載之必要。上訴意旨擷取彭維君、戴
守和之片段陳述及扣押筆錄之記載，憑己見為不同之評價，砌詞
指摘原判決違法，不符第三審上訴之法定要件。再，原判決係以
上訴人在警詢及偵查中所辯上開槍彈係綽號「阿寶」即林立會交
付其寄藏等語為卸責之詞，不足採信（見原判決第七面第一行至
第八面第十行），而非以其「自白」為認定事實之依據，自無上
訴意旨所稱原審未調查其自白任意性之違法問題。上訴人請求鑑
定上開槍、彈有無其指紋，因事證已臻明確，核無必要；警方實
施之搜索扣押程序，亦無違法可言，判決內併已論斷明灼（見原
判決第九面第三行至第十五行），不得執此再事爭執，而據為第
三審上訴之合法理由。上訴意旨其餘所稱上開槍、彈可能係林立
會所有，在警方條件交換下，栽贓嫁禍予上訴人等各節，徒就原
審採證認事職權之適法行使，及判決內已明白論斷之事項，漫事
指摘；並執陳詞否認犯罪，以為單純事實上之爭執，均與法律規
定得為第三審上訴理由之違法情形，不相適合，其上訴為違背法
律上之程式，應予駁回。
據上論結，應依刑事訴訟法第三百九十五條前段，判決如主文。
中　　華　　民　　國　九十四　年　　九　　月　　八　　日
                      最高法院刑事第三庭
                          審判長法官  紀　俊　乾
                                法官  黃　正　興
                                法官  劉　介　民
                                法官  陳　東　誥
                                法官  趙　文　淵
      本件正本證明與原本無異
                                      書  記  官
中　　華　　民　　國　九十四　年　　九　　月　 十三 　日
                                                      Ｃ
